lt-LT: Krosnies kaitinimo elemento tipas: Kantalio (FeCrAl) viela; Molibdeno disilicido (MoSi2) elementai; Nichromo viela; Kvarco / infraraudonųjų spindulių elementai; Silicio karbido (SiC) elementai; Kita
pt-BR: Tipo de elemento de aquecimento do forno: Fio Kanthal (FeCrAl); Elementos de dissiliceto de molibdênio (MoSi2); Fio de nicromo; Elementos de quartzo/infravermelho; Elementos de carboneto de silício (SiC); Outro
zh-TW: 窯爐加熱元件類型: 康泰爾 (FeCrAl) 合金線; 二矽化鉬 (MoSi2) 發熱體; 鎳鉻合金線; 石英/紅外線發熱體; 碳化矽 (SiC) 發熱體; 其他
fr: Type d’élément chauffant du four: Fil Kanthal (FeCrAl); Éléments en disiliciure de molybdène (MoSi2); Fil nichrome; Éléments à quartz/infrarouges; Éléments en carbure de silicium (SiC); Autre
nl: Oven verwarmingselement type: Kanthal (FeCrAl)-draad; Molybdeendisilicide (MoSi2)-elementen; Nichroomdraad; Kwarts/infrarood-elementen; Siliciumcarbide (SiC)-elementen; Anders
hr-HR: Vrsta grijaćeg elementa peći: Kanthal (FeCrAl) žica; Elementi od molibden-disilicida (MoSi2); Nikrom žica; Kvarcni/infracrveni elementi; Elementi od silicijeva karbida (SiC); Ostalo
sv: Typ av ugnsvärmeelement: Kanthaltråd (FeCrAl); Molybdendisilicid-element (MoSi2); Nikromtråd; Kvarts-/infraröda element; Kiselkarbid-element (SiC); Övrigt
nb: Type varmeelement i ovn (kiln): Kanthal-tråd (FeCrAl); Molybdendisilisid-elementer (MoSi2); Nikromtråd; Kvarts-/infrarøde elementer; Silisiumkarbid-elementer (SiC); Annet
pl: Typ elementu grzejnego pieca: Drut z kanthalu (FeCrAl); Elementy z dwukrzemku molibdenu (MoSi2); Drut nichromowy; Elementy kwarcowe/na podczerwień; Elementy z węglika krzemu (SiC); Inne
cs: Typ topného tělesa pece: Odporový drát Kanthal (FeCrAl); Topné prvky z disilicidu molybdenu (MoSi2); Nichromový drát; Křemenné/infračervené topné prvky; Topné prvky z karbidu křemíku (SiC); Jiné
de: Typ des Brennofen-Heizelements: Kanthal (FeCrAl)-Draht; Molybdändisilizid (MoSi2)-Elemente; Nichromdraht; Quarz-/Infrarotelemente; Siliziumkarbid (SiC)-Elemente; Sonstige
sl-SI: Vrsta grelnega elementa žgalne peči: Žica Kanthal (FeCrAl); Elementi iz molibdenovega disilicida (MoSi2); Žica iz nihroma; Kvarčni/infrardeči elementi; Elementi iz silicijevega karbida (SiC); Drugo
tr: Fırın ısıtma elemanı türü: Kanthal (FeCrAl) tel; Molibden disilisit (MoSi2) elemanlar; Nikrom tel; Kuvars/kızılötesi elemanlar; Silisyum karbür (SiC) elemanlar; Diğer
it: Tipo di elemento riscaldante del forno: Filo in Kanthal (FeCrAl); Elementi in disiliciuro di molibdeno (MoSi2); Filo in nichel-cromo; Elementi al quarzo/infrarossi; Elementi in carburo di silicio (SiC); Altro
en: Kiln heating element type: Kanthal (FeCrAl) wire; Molybdenum disilicide (MoSi2) elements; Nichrome wire; Quartz/infrared elements; Silicon carbide (SiC) elements; Other
ja: 窯の発熱体タイプ: カンタル (FeCrAl) 線; 珪化モリブデン (MoSi2) エレメント; ニクロム線; 石英/赤外線エレメント; 炭化ケイ素 (SiC) エレメント; その他
el: Τύπος θερμαντικού στοιχείου κλιβάνου: Σύρμα Kanthal (FeCrAl); Στοιχεία διπυριτικού μολυβδαινίου (MoSi2); Σύρμα νιχρωμίου; Στοιχεία χαλαζία/υπερύθρων; Στοιχεία καρβιδίου πυριτίου (SiC); Άλλο
ru: Тип нагревательного элемента печи: Канталовая проволока (FeCrAl); Элементы из дисилицида молибдена (MoSi2); Нихромовая проволока; Кварцевые/инфракрасные элементы; Элементы из карбида кремния (SiC); Другое
hu: Kemencefűtő elem típusa: Kanthal (FeCrAl) huzal; Molibdén-diszilicid (MoSi2) elemek; Nikróm huzal; Kvarc/infravörös elemek; Szilícium-karbid (SiC) elemek; Egyéb
bg-BG: Тип нагревателен елемент на пещта: Тел Kanthal (FeCrAl); Елементи от молибденов дисилицид (MoSi2); Нихромова тел; Кварцови/инфрачервени елементи; Елементи от силициев карбид (SiC); Друго
vi: Loại bộ phận gia nhiệt của lò nung: Dây Kanthal (FeCrAl); Các thành phần Molybdenum disilicide (MoSi2); Dây Nichrome; Thanh thạch anh/hồng ngoại; Các thành phần Silicon carbide (SiC); Khác
fi: Uunin lämmityselementin tyyppi: Kanthal-lanka (FeCrAl); Molybdeenidisilisidivastukset (MoSi2); Nikromilanka; Kvartsi-/infrapunavastukset; Piikarbidivastukset (SiC); Muu
es: Tipo de elemento calefactor del horno: Alambre de Kanthal (FeCrAl); Elementos de disiliciuro de molibdeno (MoSi2); Alambre de nicromo; Elementos de cuarzo/infrarrojos; Elementos de carburo de silicio (SiC); Otro
zh-CN: 窑炉加热元件类型: 康泰尔（FeCrAl）电阻丝; 二硅化钼（MoSi2）元件; 镍铬合金电阻丝; 石英/红外线元件; 碳化硅（SiC）元件; 其他
ro-RO: Tipul elementului de încălzire al cuptorului ceramic: Sârmă Kanthal (FeCrAl); Elemente din disiliciură de molibden (MoSi2); Sârmă din nicrom; Elemente din cuarț/cu infraroșu; Elemente din carbură de siliciu (SiC); Altele
th: ประเภทขององค์ประกอบความร้อนเตาเผา: ลวดกันทาล (FeCrAl); ส่วนประกอบโมลิบดีนัมไดซิลิไซด์ (MoSi2); ลวดนิโครม; ส่วนประกอบควอตซ์/อินฟราเรด; ส่วนประกอบซิลิคอนคาร์ไบด์ (SiC); อื่นๆ
sk-SK: Typ vykurovacieho telesa pece: Kanthalový (FeCrAl) drôt; Prvky z disilicidu molybdénu (MoSi2); Nichrómový drôt; Kremenné/infračervené prvky; Prvky z karbidu kremíka (SiC); Iné
pt-PT: Tipo de elemento de aquecimento do forno: Fio de Kanthal (FeCrAl); Elementos de dissilicida de molibdénio (MoSi2); Fio de nicromo; Elementos de quartzo/infravermelhos; Elementos de carboneto de silício (SiC); Outro
ko: 가마 가열 요소 유형: 칸탈(FeCrAl) 와이어; 이규화 몰리브덴(MoSi2) 소자; 니크롬선; 석영/적외선 소자; 탄화규소(SiC) 소자; 기타
da: Typen af varmeelement i ovnen: Kanthal-tråd (FeCrAl); Molybdændisilicid-elementer (MoSi2); Nikromtråd; Kvarts/infrarøde elementer; Siliciumkarbid-elementer (SiC); Andet